# 游戏行业给外包运营团队的收入分成计入研发费用是否合理？

提问人：鞋带松了 时间：2020-05-28 20:33:06
因第一次接触游戏行业不太确认，故请教陈版主
事件背景：A公司自主研发某游戏，并享有该游戏的所有知识产权及其他所有相关权利，B公司是一家游戏开发及运营公司，A委托B公司为其游戏提供开发、运营、维护服务（对游戏产品进行继续研发、改进、运营；及时修复游戏产品中的bug；及时响应和满足A公司提出的游戏产品合理需求）。
A公司除支付B公司正常运营该游戏是产生的费用，还会最终根据该游戏产品产生的实际净收益与乙方进行收益分配
疑问：A公司支付给B公司的收益分配即游戏收入扣除甲方支付的成本费用，该部分应冲减收入，还是将该分成部分计入研发费用？
部分赞同计入研发费用的观点是基于A等同于将游戏研发等外包给B公司，分给B公司的收益等同于类似取决于效益的劳务报酬考虑，但部分认为应直接冲减收入的观点是基于净额法确认收入原则，认为计入费用会导致收入虚增辛苦版主！

回答人：chenyiwei
由于A公司是该游戏运营对外的主要责任人，故应采用总额法确认收入和成本，而不应冲减收入。对于支付给B公司的分成款项，应合理区分其性质和对应的服务内容，是研发还是运维，避免将实质上属于运维支出的款项列入研发支出。如果无法合理区分清楚的，建议全部计入运维成本。